Config:
  hfst:
    Gen: ../../../src/gebáhtarattátor-gt-norm.hfst
    Morph: ../../../src/analyser-gt-norm.hfst
  xerox:
    Gen: ../../../src/gebáhtarattátor-gt-norm.xfst
    Morph: ../../../src/analyser-gt-norm.xfst
    App: lookup


# Comments after each noun:
# ok = checked against 
# ? = not checked

# 4-syllable verbs. Lexicon RAVGGALrabjrabjastalallET_IV, GUOTTEDALLAT_IV, HIEBADUVVAT_IV, rievodalrabjastalALLAT_IV, BASSALrabjrabjastalallET_TV

Tests:
  Verb - báhtaraddat: # RAVGGALrabjrabjastalallET_IV
    báhtaraddet+V+IV+Inf: báhtaraddet 
    báhtaraddet+V+IV+Sup: báhtarattátjit
    báhtaraddet+V+IV+Ger: báhtarattádijn
    báhtaraddet+V+IV+PrfPrc: báhtaraddem
    báhtaraddet+V+IV+Actio+Ess: báhtaraddemin
    báhtaraddet+V+IV+Actio+Ela: báhtaraddemis
    báhtaraddet+V+IV+VAbess: báhtaratták
    báhtaraddet+V+IV+VGen: báhtarattá
    báhtaraddet+V+IV+Ind+Prs+Sg1: báhtarattáv
    báhtaraddet+V+IV+Ind+Prs+Sg2: báhtarattá
    báhtaraddet+V+IV+Ind+Prs+Sg3: báhtaraddá
    báhtaraddet+V+IV+Ind+Prs+Du1: báhtaraddin 
    báhtaraddet+V+IV+Ind+Prs+Du2: báhtaraddebihtte
    báhtaraddet+V+IV+Ind+Prs+Du3: báhtaraddeba
    báhtaraddet+V+IV+Ind+Prs+Pl1: báhtaraddep 
    báhtaraddet+V+IV+Ind+Prs+Pl2: báhtaraddebihtit
    báhtaraddet+V+IV+Ind+Prs+Pl3: báhtaraddi
    báhtaraddet+V+IV+Ind+Prt+Sg1: báhtaraddiv
    báhtaraddet+V+IV+Ind+Prt+Sg2: báhtaraddi
    báhtaraddet+V+IV+Ind+Prt+Sg3: báhtarattáj
    báhtaraddet+V+IV+Ind+Prt+Du1: báhtarattájma
    báhtaraddet+V+IV+Ind+Prt+Du2: báhtarattájda
    báhtaraddet+V+IV+Ind+Prt+Du3: báhtarattájga
    báhtaraddet+V+IV+Ind+Prt+Pl1: báhtarattájma 
    báhtaraddet+V+IV+Ind+Prt+Pl2: báhtarattájda
    báhtaraddet+V+IV+Ind+Prt+Pl3: báhtaraddin
    báhtaraddet+V+IV+Imprt+Sg2: báhtarattá
    báhtaraddet+V+IV+Imprt+Sg3: báhtaraddis
    báhtaraddet+V+IV+Imprt+Du1: báhtaraddon 
    báhtaraddet+V+IV+Imprt+Du2: báhtaradde
    báhtaraddet+V+IV+Imprt+Du3: báhtaraddiska
    báhtaraddet+V+IV+ImprtII+Pl1: báhtaraddup
    báhtaraddet+V+IV+ImprtII+Pl2: báhtaraddut
    báhtaraddet+V+IV+ImprtII+Pl3: báhtaraddusa
    báhtaraddet+V+IV+Pot+Sg1: báhtarattátjav
    báhtaraddet+V+IV+Pot+Sg2: báhtarattátja
    báhtaraddet+V+IV+Pot+Sg3: báhtarattásj
    báhtaraddet+V+IV+Pot+Pl3: báhtarattátji
    báhtaraddet+V+IV+Der/Pass+V+Ind+Prs+Sg1: []
    báhtaraddet+V+IV+Der/Pass+V+Ind+Prs+Sg3: báhtarattáduvvá

  Verb - rabjrabjastalallat: # RAVGGALASSET_IV
    rabjastalallat+V+IV+Inf: rabjastalallat 
    rabjastalallat+V+IV+Sup: rabjastalátjit
    rabjastalallat+V+IV+Ger: rabjastaládijn
    rabjastalallat+V+IV+PrfPrc: rabjrabjastalallam
    rabjastalallat+V+IV+Actio+Ess: rabjrabjastalallamin
    rabjastalallat+V+IV+Actio+Ela: rabjrabjastalallamis
    rabjastalallat+V+IV+VAbess: rabjastalák
    rabjastalallat+V+IV+VGen: rabjastalá
    rabjastalallat+V+IV+Ind+Prs+Sg1: rabjastaláv
    rabjastalallat+V+IV+Ind+Prs+Sg2: rabjastalá
    rabjastalallat+V+IV+Ind+Prs+Pl2: rabjrabjastalallabihtit
    rabjastalallat+V+IV+Ind+Prs+Pl3: rabjrabjastalalli
    rabjastalallat+V+IV+Ind+Prt+Sg1: rabjrabjastalalliv
    rabjastalallat+V+IV+Ind+Prt+Sg2: rabjrabjastalalli
    rabjastalallat+V+IV+Ind+Prt+Sg3: rabjastaláj
    rabjastalallat+V+IV+Ind+Prt+Du1: rabjastalájma 
    rabjastalallat+V+IV+Ind+Prt+Du2: rabjastalájda
    rabjastalallat+V+IV+Ind+Prt+Du3: rabjastalájga
    rabjastalallat+V+IV+Imprt+Sg2: rabjastalá
    rabjastalallat+V+IV+Imprt+Sg3: rabjastallis
    rabjastalallat+V+IV+Imprt+Du1: rabjastallon 
    rabjastalallat+V+IV+Imprt+Du2: rabjastalle
    rabjastalallat+V+IV+Imprt+Du3: rabjastalliska
    rabjastalallat+V+IV+ImprtII+Pl1: rabjastallup
    rabjastalallat+V+IV+ImprtII+Pl2: rabjastallut
    rabjastalallat+V+IV+ImprtII+Pl3: rabjastallusa
    rabjastalallat+V+IV+Pot+Sg1: rabjastalátjav
    rabjastalallat+V+IV+Pot+Sg2: rabjastalátja
    rabjastalallat+V+IV+Pot+Sg3: rabjastalásj
    rabjastalallat+V+IV+Pot+Pl3: rabjastalátji
    rabjastalallat+V+IV+Der/Pass+V+Inf: []

  Verb - rievodallat: # GUOTTEDALLAT_IV
    rievodallet+V+IV+Inf: rievodallat 
    rievodallet+V+IV+Sup: rievodalátjit
    rievodallet+V+IV+Ger: rievodaládijn
    rievodallet+V+IV+PrfPrc: rievodallam
    rievodallet+V+IV+Actio+Ess: rievodallamin
    rievodallet+V+IV+Actio+Ela: rievodallamis
    rievodallet+V+IV+VAbess: rievodalák
    rievodallet+V+IV+VGen: rievodalá
    rievodallet+V+IV+Ind+Prs+Sg1: rievodaláv
    rievodallet+V+IV+Ind+Prs+Sg2: rievodalá
    rievodallet+V+IV+Ind+Prs+Pl2: rievodallabihtit
    rievodallet+V+IV+Ind+Prs+Pl3: rievodalli
    rievodallet+V+IV+Ind+Prt+Sg1: rievodalliv
    rievodallet+V+IV+Ind+Prt+Sg2: rievodalli
    rievodallet+V+IV+Ind+Prt+Sg3: rievodalij
    rievodallet+V+IV+Ind+Prt+Du1: rievodalájma 
    rievodallet+V+IV+Ind+Prt+Du2: rievodalájda
    rievodallet+V+IV+Ind+Prt+Du3: rievodalájga
    rievodallet+V+IV+Imprt+Sg2: rievodale
    rievodallet+V+IV+Imprt+Sg3: rievodallis
    rievodallet+V+IV+Imprt+Du1: rievodallon 
    rievodallet+V+IV+Imprt+Du2: rievodalle
    rievodallet+V+IV+Imprt+Du3: rievodalliska
    rievodallet+V+IV+ImprtII+Pl1: rievodallup
    rievodallet+V+IV+ImprtII+Pl2: rievodallut
    rievodallet+V+IV+ImprtII+Pl3: rievodallusa
    rievodallet+V+IV+Pot+Sg1: rievodalátjav
    rievodallet+V+IV+Pot+Sg2: rievodalátja
    rievodallet+V+IV+Pot+Sg3: rievodalásj
    rievodallet+V+IV+Pot+Pl3: rievodalátji
    rievodallet+V+IV+Der/Pass+V+Inf: [] # already passive

  Verb - goadájduvvat: # HIEBADUVVAT_IV
    goadájduvvat+V+IV+Inf: goadájduvvat 
    goadájduvvat+V+IV+Sup: goadájduvátjit
    goadájduvvat+V+IV+Ger: goadájduvádijn
    goadájduvvat+V+IV+PrfPrc: goadájduvvam
    goadájduvvat+V+IV+Actio+Ess: goadájduvvamin
    goadájduvvat+V+IV+Actio+Ela: goadájduvvamis
    goadájduvvat+V+IV+VAbess: goadájduvák
    goadájduvvat+V+IV+VGen: goadájduvá
    goadájduvvat+V+IV+Ind+Prs+Sg1: goadájduváv
    goadájduvvat+V+IV+Ind+Prs+Sg2: goadájduvá
    goadájduvvat+V+IV+Ind+Prs+Pl2: goadájduvvabihtit
    goadájduvvat+V+IV+Ind+Prs+Pl3: goadájduvvi
    goadájduvvat+V+IV+Ind+Prt+Sg1: goadájduvviv
    goadájduvvat+V+IV+Ind+Prt+Sg2: goadájduvvi
    goadájduvvat+V+IV+Ind+Prt+Sg3: goadájduváj
    goadájduvvat+V+IV+Ind+Prt+Du1: goadájduvájma 
    goadájduvvat+V+IV+Ind+Prt+Du2: goadájduvájda
    goadájduvvat+V+IV+Ind+Prt+Du3: goadájduvájga
    goadájduvvat+V+IV+Imprt+Sg2: goadájduvá
    goadájduvvat+V+IV+Imprt+Sg3: goadájduvvis
    goadájduvvat+V+IV+Imprt+Du1: goadájduvvon 
    goadájduvvat+V+IV+Imprt+Du2: goadájduvve
    goadájduvvat+V+IV+Imprt+Du3: goadájduvviska
    goadájduvvat+V+IV+ImprtII+Pl1: goadájduvvup
    goadájduvvat+V+IV+ImprtII+Pl2: goadájduvvut
    goadájduvvat+V+IV+ImprtII+Pl3: goadájduvvusa
    goadájduvvat+V+IV+Pot+Sg1: goadájduvátjav
    goadájduvvat+V+IV+Pot+Sg2: goadájduvátja
    goadájduvvat+V+IV+Pot+Sg3: goadájduvásj
    goadájduvvat+V+IV+Pot+Pl3: goadájduvátji
    goadájduvvat+V+IV+Der/Pass+V+Inf: [] #already passive

  Verb - skibludallat: # BIEKKASTALLAT_IV
    skibludallat+V+IV+Inf: skibludallat 
    skibludallat+V+IV+Sup: skibludalátjit
    skibludallat+V+IV+Ger: skibludaládijn
    skibludallat+V+IV+PrfPrc: skibludallám
    skibludallat+V+IV+Actio+Ess: skibludallamin
    skibludallat+V+IV+Actio+Ela: skibludallamis
    skibludallat+V+IV+VAbess: skibludalák
    skibludallat+V+IV+VGen: skibludalá
    skibludallat+V+IV+Ind+Prs+Sg1: skibludaláv
    skibludallat+V+IV+Ind+Prs+Sg2: skibludalá
    skibludallat+V+IV+Ind+Prs+Pl2: skibludallabihtit
    skibludallat+V+IV+Ind+Prs+Pl3: skibludalli
    skibludallat+V+IV+Ind+Prt+Sg1: skibludalliv
    skibludallat+V+IV+Ind+Prt+Sg2: skibludalli
    skibludallat+V+IV+Ind+Prt+Sg3: skibludaláj
    skibludallat+V+IV+Ind+Prt+Du1: skibludalájma 
    skibludallat+V+IV+Ind+Prt+Du2: skibludalájda
    skibludallat+V+IV+Ind+Prt+Du3: skibludalájga
    skibludallat+V+IV+Imprt+Sg2: skibludalá
    skibludallat+V+IV+Imprt+Sg3: skibludallis
    skibludallat+V+IV+Imprt+Du1: skibludallon 
    skibludallat+V+IV+Imprt+Du2: skibludalla
    skibludallat+V+IV+Imprt+Du3: skibludalliska
    skibludallat+V+IV+ImprtII+Pl1: skibludallup
    skibludallat+V+IV+ImprtII+Pl2: skibludallut
    skibludallat+V+IV+ImprtII+Pl3: skibludallusa
    skibludallat+V+IV+Pot+Sg1: skibludalátjav
    skibludallat+V+IV+Pot+Sg2: skibludalátja
    skibludallat+V+IV+Pot+Sg3: skibludalásj
    skibludallat+V+IV+Pot+Pl3: skibludalátji
    skibludallat+V+IV+Der/Pass+V+Inf: []

  Verb - unnedasstet: # BASSALASSTET_TV
    unnedasstet+V+IV+Inf: unnedasstet 
    unnedasstet+V+IV+Sup: unnedastátjit
    unnedasstet+V+IV+Ger: unnedastedijn
    unnedasstet+V+IV+PrfPrc: unnedasstám
    unnedasstet+V+IV+Actio+Ess: unnedasstemin
    unnedasstet+V+IV+Actio+Ela: unnedasstemis
    unnedasstet+V+IV+VAbess: unnedastek
    unnedasstet+V+IV+VGen: unnedaste
    unnedasstet+V+IV+Ind+Prs+Sg1: unnedastáv
    unnedasstet+V+IV+Ind+Prs+Sg2: unnedastá
    unnedasstet+V+IV+Ind+Prs+Pl2: unnedasstebihtit
    unnedasstet+V+IV+Ind+Prs+Pl3: unnedassti
    unnedasstet+V+IV+Ind+Prt+Sg1: unnedasstiv
    unnedasstet+V+IV+Ind+Prt+Sg2: unnedassti
    unnedasstet+V+IV+Ind+Prt+Sg3: unnedastij
    unnedasstet+V+IV+Ind+Prt+Du1: unnedastijma 
    unnedasstet+V+IV+Ind+Prt+Du2: unnedastijda
    unnedasstet+V+IV+Ind+Prt+Du3: unnedastijga
    unnedasstet+V+IV+Imprt+Sg2: unnedaste
    unnedasstet+V+IV+Imprt+Sg3: unnedasstis
    unnedasstet+V+IV+Imprt+Du1: unnedasston 
    unnedasstet+V+IV+Imprt+Du2: unnedasstke
    unnedasstet+V+IV+Imprt+Du3: unnedasstiska
    unnedasstet+V+IV+ImprtII+Pl1: behkup
    unnedasstet+V+IV+ImprtII+Pl2: behkut
    unnedasstet+V+IV+ImprtII+Pl3: behkusa
    unnedasstet+V+IV+Pot+Sg1: unnedastitjav
    unnedasstet+V+IV+Pot+Sg2: unnedastitja
    unnedasstet+V+IV+Pot+Sg3: unnedastisj
    unnedasstet+V+IV+Pot+Pl3: unnedastitji
    unnedasstet+V+IV+Der/Pass+V+Inf: []

